# 关于 idle cost (闲置成本）的报表披露

提问人：Sophia_ 明伊 时间：2019-04-29 11:49:21
陈老师，
我想查找 IFRS及 US gaap里面关于 idle cost (闲置成本）的报表披露，是应该在成本里面，还是归集在费用中呢，研究过
pwc-ifrs-us-gaap-similarities-and-differences pwc-Illustrative IFRS consolidated financial statements Decem-ber 2018
没有找到可以用的说明，
关于 idle cost (闲置成本）：
1 ）制造企业生产车间的设备的闲置成本
2 ）互联网教育企业线上人力的闲置支出，book了 5 个小时，上课时间只有 3 个小时，在 IFRS 及 US gaap 里面，剩下的 2 小时的 idle cost应该核算在 General and administrative 还是Cost of revenue呢？
想找到关于准则原文或者有相关披露的上市公司年报，请问是否有什么途径呢？

回答人：chenyiwei
参考 IAS 2.13:
The allocation of fixed production overheads to the costs of conversion is based on the normal capacity of the production facilities. Normal capacity is the production expected to be achieved on average over a number of periods or seasons under normal circumstances, taking into account the loss of capacity resulting from planned maintenance. The actual level of pro-duction may be used if it approximates normal capacity. The amount of fixed overhead allocated to each unit of production is not increased as a consequence of low production or idle plant. Unallocated overheads are recognised as an expense in the period in which they are incurred. In periods of abnor-mally high production, the amount of fixed overhead allocated to each unit of production is decreased so that inventories are not measured above cost. Variable production overheads are allocated to each unit of production on the basis of the actual use of the production facilities.个人倾向于列入管理费用。